---
title: "TD4_monPremierScript"
output: html_document
---

```{r setup, include=FALSE}
knitr::opts_chunk$set(echo = TRUE)
```

Fait avec Hanene Hedrache
On a choisi AirPassengers.rmd, car nous voulions nous limiter à seulement deux variables: la date en mois et le nombre de passagers.
Sur le ggplot, l'axe des abscisses représente chaque mois des années 1949 à 1960 et l'axe des ordonnées le nombre de passagers. On voit qu'il y a eu une croissance sur cette période. Elle fluctue sur l'année mais la tendance générale est linéaire.
Dans le boxplot, on peut retrouver les données du summary (min, max, mediane, moyenne, quartiles).

```{r}
df1 <- read.csv("data/AirPassengers.csv");
head(df1);
```

```{r}
AirPassengers;
```

```{r}
summary(df1);
```

```{r}
ggplot(data=df1, aes(x=time, y=AirPassengers)) + geom_point() + geom_line() + geom_smooth();
```

```{r}
ggplot(data=df1, aes(x=time, y=AirPassengers)) +
    geom_point() +
    geom_line() +
    geom_smooth() +
    xlab("Temps en mois de 1949 à 1960") +
    ylab("Nombre de passagers") +
    theme_bw();
```

Boxplot of AirPassengers, using a point to represent the mean value.
```{r, fig.width=3, fig.height=5}
ggplot(df1, aes(x=1, y=AirPassengers)) + geom_boxplot() + geom_point(y=mean(df1$AirPassengers));
```

